# 预期信用损失率计算

提问人：dumingrain 时间：2020-02-19 15:32:32
陈版主，您好！想咨询一个问题，我们现在审计是按三年平均迁徒率计算历史损失率，再加上前瞻性系数，确定预期信用损失率，现在有两家公司，一家是应收款均在两年收回，另一家也是3-4年均已收回，这样情况下，实际是没有损失，那历史损失率该怎么计算？

回答人：chenyiwei
基本思路是如你所述的“按三年平均迁徒率计算历史损失率，再加上前瞻性系数，确定预期信用损失率”。无论如何，新准则下的信用损失计提比例不能低于原准则下基于“已发生损失模型”确定的各账龄段计提比例。